臺灣臺北地方法院交通事件裁定　　　　　　　　　九十一年度交聲字第六八一號
　　異 議 人 即
　　受 處 分 人　萬元交通有限公司
　　代　表　人　張富香
右列異議人即受處分人因違反道路交通管理處罰條例案件，對於臺北市交通事件裁決
所中華民國九十一年四月二十三日所為之處分（原處分案號：北市裁三字第裁二二－
ＡＡＩ一００二二四號）聲明異議，本院裁定如左：
        主      文
異議駁回。
        理      由
一、按汽車有燈光、雨刮、喇叭、照後鏡、排氣管、消音器或其他設備不全，或擅自
    增、減、變更原有規格之設備，或損壞不予修復之情形者，處汽車所有人新臺幣
    （下同）九百元以上一千八百元以下罰鍰，道路交通管理處罰條例第十六條第一
    項第二款定有處罰規定。又駕駛人於行車前應注意：方向盤、煞車、輪胎、燈光
    、雨刮、喇叭、照後鏡及依規定應裝設之行車紀錄器、載重計與轉彎、倒車警報
    裝置等須詳細檢查確實有效，道路交通安全規則第八十九條第一項第一款亦有明
    文。
二、本件案外人甲○○於民國九十一年三月六日二十二時一分許，駕駛異議人即受處
    分人萬元交通有限公司所有之車號Ｃ３－二四九號營業小客車行經臺北市○○○
    路、林森南路口，為臺北市政府警察局中正二分局交通分隊警員乙○○舉發前揭
    營業小客車牌照燈毀損不亮，認受處分人有違反道路交通管理處罰條例第十六條
    第一項第二款規定之行為逕行掣發掌電字第ＡＡＩ一００二二四號舉發違反道路
    交通管理事件通知單，指定應到案日期（九十一年三月二十一日）予以舉發，嗣
    因受處分人就舉發違反道路交通管理處罰條例第十六條第一項第二款規定之燈光
    損壞不予修復之行為提出申訴，原處分機關請舉發單位調查結果，仍認受處分人
    確有前揭違規行為，乃於九十一年四月二十三日依道路交通管理處罰條例第十六
    條第一項第二款及違反道路交通管理事件統一裁罰標準表規定，裁處受處分人九
    百元罰鍰之處分。
三、本件受處分人固不否認其所有之前揭車號Ｃ３－二四九號營業小客車由車行駕駛
    甲○○於上開時間駕駛行經臺北市○○○路、林森南路口時，車牌照燈毀損不亮
    之事實，惟矢口否認其有違反道路交通管理處罰條例規定之行為，辯稱：其公司
    司機甲○○於早上出門營業時均會事前檢查車輛，牌照燈係消耗品司機無法預知
    何時會損壞，裁決書以原規格設備損壞不予修復為由裁罰，其規定係指故意不修
    復者而言，此次查獲牌照燈損壞純屬不可預知云云。經查：受處分人對其所有車
    號Ｃ３－二四九號營業小客車於九十一年三月六日二十二時一分許行經臺北市○
    ○○路、林森南路口，其車輛之牌照燈毀損不亮之事實，並不否認，並有卷附臺
    北市政府警察局中正二分局交通分隊警員乙○○交通事件舉發答辯報告表、違反
    道路交通管理事件通知單各一紙可稽。按駕駛人於行車前應注意詳細檢查方向盤
    、煞車、輪胎、燈光、雨刮、喇叭、照後鏡等車輛零件確實有效，此為駕駛人之
    注意義務，道路交通管理處罰條例第十六條第一項第二款規定之立法意旨在於保
    障汽車駕駛人及用路人之安全，避免車輛設備損壞未加修復即行駛於道路之危險
    。前揭車輛牌照燈損壞，受處分人為前揭車輛之所有權人，與駕駛人甲○○均有
    義務在行車前檢查車輛之燈光、雨刮、喇叭、照後鏡、排氣管、消音器或其他設
    備是否確實有效，雖受處分人於異議狀中空言司機均有檢查，牌照燈之損壞為不
    可預知云云，惟未提出相關證據證明，而受處分人所有之前開車輛牌照燈損壞不
    亮仍出車營業經警查獲，足見受處分人並未盡到檢查之義務，所為即與前開戒命
    規範之立法意旨有違，本件由員警當場攔停稽查依上揭立法意旨，亦應依法舉發
    ，受處分人未詳研上開規定之立法目的，僅從文字表面意義作解釋，所辯各詞顯
    然誤解法令，不能因此免罰。從而，就前揭營業小客車後牌照燈毀損不亮之違規
    事實，原處分機關依道路交通管理處罰條例第十六條第一項第二款及違反道路交
    通管理事件統一裁罰標準表規定裁處受處分人九百元罰鍰之處分，核無不符。本
    件聲明異議為無理由，應予駁回。
據上論斷，應依道路交通案件處理辦法第十九條，裁定如主文。
中    華    民    國      九十一        年      十一    月    十二      日
                                      臺灣臺北地方法院交通法庭
                                          法  官  王  綽  光
右正本證明與原本無異。
如不服本裁定，應於裁定送達後五日內，向本院提出抗告狀。
                                          書記官  潘  惠  梅
中    華    民    國      九十一        年      十一    月    十三      日
